臺灣臺中地方法院刑事判決  　
111年度訴字第1612號
公  訴  人  臺灣臺中地方檢察署檢察官
被      告  王俊程



上列被告因違反毒品危害防制條例案件，經檢察官提起公訴（11
1年度毒偵字第1991號）及移送併辦（111年度毒偵字第2845號）
，嗣被告於準備程序中就被訴事實為有罪之陳述，經本院合議庭
裁定由受命法官獨任進行簡式審判程序，判決如下：
    主  文
乙○○施用第一級毒品，處有期徒刑陸月，如易科罰金，以新臺幣
壹仟元折算壹日；扣案之注射針筒貳支沒收。又施用第二級毒品
，處有期徒刑參月，如易科罰金，以新臺幣壹仟元折算壹日；扣
案之第二級毒品甲基安非他命貳包（含外包裝袋共貳只）均沒收
銷燬、扣案之吸食器壹組沒收。應執行有期徒刑捌月，如易科罰
金，以新臺幣壹仟元折算壹日。沒收（銷燬）部分併執行之。
    犯罪事實
一、乙○○於民國111年5月11日晚間8時許，在停放於臺中市○○區○
    ○路0段○○路○○○○號碼000-0000號自用小客車（下稱本案汽車
    ）內，基於施用第一級毒品、第二級毒品之個別犯意，分別
    以針筒注射混摻第一級毒品海洛因之水溶液進入身體之方式
    施用海洛因1次，及以火烤裝有第二級毒品甲基安非他命之
    吸食器而吸食所生煙霧之方式施用甲基安非他命1次。嗣乙○
    ○於翌日（12日）下午1時許，在臺中市○區○○路0段000號前
    ，因駕駛本案汽車停放在路面劃設網狀線處為警盤查，經警
    扣得其丟擲在地之甲基安非他命1包（驗前淨重1.1081公克
    ），以及在本案汽車內扣得其主動交付之甲基安非他命1包
    （驗前淨重0.0492公克）、供上開施用海洛因使用之注射針
    筒2支、供上開施用甲基安非他命使用之吸食器1組等物品，
    復於同日下午1時40分許，經其同意採集尿液，送驗結果呈
    嗎啡、安非他命、甲基安非他命陽性反應，始悉上情。
二、案經臺中市政府警察局第二分局報告臺灣臺中地方檢察署檢
    察官偵查後起訴。
    理  由
一、本案被告乙○○所犯均非死刑、無期徒刑或最輕本刑有期徒刑
    三年以上之罪，亦非高等法院管轄第一審之案件，且於本院
    準備程序中，被告先就被訴事實為有罪之陳述，經告知被告
    簡式審判程序之旨，並聽取檢察官、被告之意見後，本院合
    議庭裁定由受命法官獨任進行簡式審判程序，故依刑事訴訟
    法第273條之2規定，本案不適用同法第159條第1項有關排除
    傳聞證據之證據能力規定，合先敘明。
二、證據名稱：
(一)被告乙○○於警詢、偵訊、本院準備及審理程序中之自白（毒
    偵1991號卷第47至51、119至120頁、本院卷第67、77至78頁
    ）。
(二)員警偵辦刑案職務報告書、查獲現場及扣案物品照片、臺中
    市政府警察局第二分局扣押筆錄及委託鑑驗尿液代號與真實
    姓名對照表、勘查採證（驗）同意書、衛生福利部草屯療養
    院111年5月26日草療鑑字第1110500274號、第0000000000號
    鑑驗書、欣生生物科技股份有限公司111年6月1日濫用藥物
    尿液檢驗報告（核交卷第11頁、毒偵1991號卷第45、53至59
    、63至81、137至142、151至152頁）。
(三)扣案之晶體2包（檢品標號：B0000000號【驗前淨重1.1081
    公克、驗餘淨重1.1046公克】、檢品標號：B0000000號【驗
    前淨重0.0492公克、驗餘淨重0.0436公克】），經送請衛生
    福利部草屯療養院以化學呈色法、氣相層析質譜法鑑驗結果
    ，均檢出甲基安非他命成分乙情，有前揭該療養院之鑑驗書
    在卷可佐（毒偵1991號卷第137至139頁），足證該2包晶體
    均含有甲基安非他命成分，皆屬毒品危害防制條例第2條第2
    項第2款所稱之第二級毒品無訛。
(四)扣案之注射針筒2支、吸食器1組。　　
三、按觀察、勒戒或強制戒治執行完畢釋放後，三年內再犯毒品
    危害防制條例第10條之罪者，檢察官或少年法院（地方法院
    少年法庭）應依法追訴或裁定交付審理，毒品危害防制條例
    第23條第2項定有明文。經查，被告前因施用毒品案件，經
    本院以110年度毒聲字第570號裁定送勒戒處所觀察、勒戒，
    提起抗告後，經臺灣高等法院臺中分院以110年度毒抗字第5
    91號裁定抗告駁回確定送觀察、勒戒，嗣因認無繼續施用毒
    品之傾向，於110年12月22日執行完畢釋放，並由臺灣臺中
    地方檢察署檢察官以110年度毒偵字第286號為不起訴處分確
    定等情，有臺灣高等法院被告前案紀錄表在卷可參，是被告
    於前揭觀察、勒戒執行完畢釋放後，三年內分別再犯本案施
    用第一級毒品及第二級毒品犯行，揆諸前揭規定，自均應依
    法追訴。
四、論罪科刑：
(一)核被告所為，係犯毒品危害防制條例第10條第1項之施用第
    一級毒品罪以及同條例第10條第2項之施用第二級毒品罪。
    又本案被告為施用而持有第一級毒品、第二級毒品之低度行
    為，分別為其施用第一級毒品、第二級毒品之高度行為所吸
    收，均不另論罪。
(二)臺灣臺中地方檢察署檢察官以111年度毒偵字第2845號移送
    併辦部分，與本件提起公訴之被告施用第一級毒品部分為同
    一事實，本院自應一併審酌。
(三)被告上開施用第一級毒品、第二級毒品之犯行，犯意各別、
    行為互殊，應予分論併罰。
(四)爰以行為人之責任為基礎，審酌被告於上開觀察、勒戒執行
    完畢釋放後，未能體悟施用毒品之弊害，竟於三年內再度分
    別施用海洛因、甲基安非他命各1次，不僅影響自身生理、
    心理之健康，更引發妨礙社會安寧之疑慮，所為均屬不該；
    另考量被告之素行，以及施用毒品本質上屬自戕行為，且被
    告坦承本案全部犯行之犯後態度，暨被告於本院審理程序中
    自陳之智識程度、生活狀況等一切情狀（參本院卷第79頁）
    等一切情狀，分別量處如主文所示之刑，並均諭知易科罰金
    之折算標準，復衡酌本案被告所犯各罪侵害法益之異同、對
    侵害法益之加重效益及時間、空間之密接程度，而為整體評
    價後，定其應執行之刑如主文所示，且諭知易科罰金之折算
    標準，以資懲儆。
五、沒收：
(一)按查獲之第一、二級毒品，不問屬於犯罪行為人與否，均沒
    收銷燬之，毒品危害防制條例第18條第1項前段定有明文。
    次按依毒品危害防制條例第18條第1項規定，得諭知沒收並
    銷燬之者，以查獲之毒品及專供製造或施用毒品之器具為限
    ，固不及於毒品之外包裝；惟若外包裝與沾附之毒品無法析
    離，自應將外包裝併該毒品諭知沒收並銷燬之（最高法院94
    年度台上字第6213號判決意旨參照）。經查，扣案之晶體2
    包，經送驗後均檢出甲基安非他命成分乙情，業如前述，並
    經被告供稱該等甲基安非他命係持以供己施用（毒偵1991號
    卷第49頁、本院卷第67至68、77頁），且該2包甲基安非他
    命之外包裝袋共2只，各與內含之甲基安非他命分離時，仍
    會有極微量之甲基安非他命成分殘留而難以析離，堪認該等
    外包裝袋各與內含之甲基安非他命具有不可析離關係，是依
    前揭說明，扣案之上開甲基安非他命及其外包裝袋，不問屬
    於犯人與否，均應宣告沒收銷燬。至鑑驗耗損部分，既已滅
    失不存在，自無庸併予宣告沒收銷燬，附此敘明。
(二)按供犯罪所用之物，屬於犯罪行為人者，得沒收之，刑法第
    38條第2項前段定有明文。經查，扣案之注射針筒2支、吸食
    器1組，均係被告所有而分別於本案施用第一級毒品、第二
    級毒品犯行所用之物等情，業據被告於本院準備及審理程序
    中供稱明確（本院卷第67、77頁），爰依前揭規定分別於各
    該犯行之主文項下宣告沒收。
六、依刑事訴訟法第273條之1第1項、第299條第1項前段，毒品
    危害防制條例第10條第1項、第2項、第18條第1項前段，刑
    法第11條、第41條第1項前段、第8項、第51條第5款、第38
    條第2項前段，判決如主文。
七、如不服本判決，得自收受送達判決書之日起20日內，向本院
    提出上訴書狀（應付繕本），上訴於管轄之上級法院。
本案經檢察官詹益昌提起公訴、移送併辦，檢察官甲○○到庭執行
職務。
中　　華　　民　　國　　111 　年　　9 　　月　　29　　日
  　　　　　　　　刑事第二庭　法　官  蔡宗儒
以上正本證明與原本無異。
如不服本判決應於收受送達後20日內向本院提出上訴書狀，並應
敘述具體理由；其未敘述上訴理由者，應於上訴期間屆滿後20日
內向本院補提理由書（均須按他造當事人之人數附繕本）「切勿
逕送上級法院」。
　　　                      　書記官  梁文婷
中　　華　　民　　國　　111 　年　　9 　　月　　29　　日

附錄本案論罪法條全文：
毒品危害防制條例第10條
施用第一級毒品者，處6月以上5年以下有期徒刑。
施用第二級毒品者，處3年以下有期徒刑。